臺灣臺中地方法院刑事裁定
111年度聲字第1729號
聲  請  人  臺灣臺中地方檢察署檢察官
受  刑  人  何建霆




上列聲請人因受刑人數罪併罰有二裁判以上，聲請定其應執行之
刑（111年度執聲字第1265號），本院裁定如下：
    主    文
何建霆所犯如附表所示各罪所處之刑，應執行有期徒刑肆年拾壹
月。
    理    由
一、聲請意旨略以：受刑人何建霆犯數罪，先後經判決確定如附
    表，應依刑法第53條、第51條第5款，定應執行之刑，爰依
    刑事訴訟法第477條第1項之規定聲請裁定其應執行之刑等語
    。
二、按裁判確定前犯數罪者，併合處罰之。但有下列情形者，不
    在此限。一、得易科罰金之罪與不得易科罰金之罪。二、得
    易科罰金之罪與不得易服社會勞動之罪。三、得易服社會勞
    動之罪與不得易科罰金之罪。四、得易服社會勞動之罪與不
    得易服社會勞動之罪。前項但書情形，受刑人請求檢察官聲
    請定應執行刑者，依第51條規定定之；數罪併罰有二裁判以
    上者，依第51條之規定，定其應執行之刑；數罪併罰，分別
    宣告其罪之刑，依下列各款定其應執行者：五、宣告多數有
    期徒刑者，於各刑中之最長期以上，各刑合併之刑期以下，
    定其刑期。但不得逾30年，刑法第50條、第53條、第51條第
    5款分別定有明文。再按法律上賦予法院或法官自由裁量之
    事項，並非得恣意任為或毫無限制，而須在法規或法律原則
    之規範界限內，衡酌個案之具體情況，為公平、合理、適當
    之裁決。是於裁量時，自須受法律規範之目的、精神、理念
    及法律秩序所指導。又刑法第50條規定，裁判確定前犯數罪
    者，併合處罰之，屬強制規定，目的在使被告（或受刑人）
    得依同法第51條各款規定，享有併合處罰、限制加重刑罰之
    恤刑利益。裁判確定前犯數罪符合併合處罰之案件，有2以
    上之裁判，應依刑法第51條第5款至第7款定應執行之刑者，
    最後事實審法院檢察署檢察官應依刑事訴訟法第477條第1項
    規定，聲請該法院裁定之，乃檢察官為被告之利益而為聲請
    ，法院於定應執行之刑時，自不得諭知較重於原裁判合併刑
    期之總和，否則即有違數罪併罰禁止不利於被告（或受刑人
    ）之恤刑立法目的，最高法院亦著有98年台抗字第697號裁
    判意旨足資參照。
三、查本件受刑人何建霆因違反毒品危害防制條例等案件，經本
    院、臺灣高等法院臺中分院（下稱臺中高分院）及最高法院
    先後判處如附表編號1至15.所示之刑，均經分別確定在案，
    有上開案件判決書各1份附於臺灣臺中地方檢察署111年度執
    聲字第1265號執行卷宗(下稱執行卷)可稽，且有臺灣高等法
    院被告前案紀錄表1份附卷可稽(見本院卷第15-28頁)。再按
    受刑人所犯如附表編號1.至14.所示案件，經本院於民國110
    年3月24日以109年度訴字第1555號判決判處有期徒刑3年8月
    、3年7月、3年8月、3年10月、3年9月、3年9月、3年10月、
    2年、8月、8月、8月、7月、7月、7月，應執行有期徒刑5年
    ，被告上訴，經臺中高分院於110年8月12日以110年度上訴
    字第1234號判決，撤銷附表編號8.所示部分及應執行之刑，
    判處有期徒刑2年6月，附表編號1.至7、9.至14.部分上訴駁
    回，應執行有期徒刑5年，被告再上訴，經最高法院於110年
    11月4日以110年度台上字第5549號判決撤銷附表編號9.至14
    .所示部分，判處有期徒刑7月、7月、7月、6月、6月、6月
    ，附表編號1.至8.所示部分上訴駁回，而於同日確定；附表
    編號1.至14.所示案件，另經臺中高分院以111年度聲字第15
    0號裁定應執行有期徒刑4月10月確定；附表編號15.所示案
    件，經本院於111年2月24日以111年度訴字第139號判決判處
    有期徒刑2月，如易科罰金，以新臺幣1,000元折算1日，而
    於111年3月29日確定，亦有上開刑事裁判書各1份附於執行
    卷可稽，且有臺灣高等法院被告前案紀錄表1份在卷可佐(見
    本院卷第15-28頁)。受刑人亦於111年5月19日請求臺中地檢
    署檢察官依刑法第53條、第51條第5款規定，定應執行刑，
    有受刑人請求並簽名之臺中地檢署「刑法第50條第1項但書
    案件是否請求定應執行刑調查表」1紙附於執行卷可稽。是
    聲請人認應依刑法第53條、第51條第5款之規定，定應執行
    之刑，本院審核認為本件聲請與首揭法條規定尚無不合，應
    予准許。又受刑人所犯如附表編號15.所示案件原雖得易科
    罰金，然與其所犯如附表編號1.至11.所示不得易科罰金之
    罪及如附表編號12.至14.所示不得易科罰金且得易服社會勞
    動之罪併合處罰之結果，依上開說明，本院於定執行刑時，
    自不得併諭知易科罰金之折算標準，附此敘明。
四、本院前曾發函通知受刑人得對本件檢察官聲請定應執行之刑
    表示意見，經被告表示無意見等情，此有本院刑事庭111年6
    月8日中院平刑禮111聲字第1729號函(稿)、陳述意見表各1
    紙在卷可稽(見本院卷第29、33頁)，並綜合斟酌受刑人犯罪
    行為之不法與罪責程度、所犯附表所示各罪分別為違反毒品
    危害防制條例、藥事法及傷害等罪、彼此之關聯性、數罪對
    法益侵害之加重效應、罪數所反映之受刑人人格特性與犯罪
    傾向，及對其施以矯正之必要性等節，並衡以各罪之原定刑
    期、定應執行刑之外部性界限及內部性界限各節，進而為整
    體非難之評價，爰定應執行刑如主文所示。
據上論斷，應依刑事訴訟法第477條第1項，刑法第50條第1項前
段、第51條第5款、第53條，裁定如主文。
中　　華　　民　　國　　111 　年　　6 　　月　 23 　　日
                  刑事第十五庭  法  官  湯有朋
以上正本證明與原本無異。
如不服本裁定，應於收受送達後5日內向本院提出抗告狀。（應
附繕本）
                                書記官  黃美雲
中　　華　　民　　國　　111 　年　　6 　　月　　23　　日
附表：
編           號          1.         2.         3. 罪           名  毒品危害防制條例  毒品危害防制條例 毒品危害防制條例 宣     告    刑  有期徒刑3年8月  有期徒刑3年7月 有期徒刑3年8月 犯   罪  日  期  109年1月25日  109年2月23日 109年3月1日 偵查（自訴）機關年度案號  臺灣臺中地方檢察署109年度偵字第15165號 臺灣臺中地方檢察署109年度偵字第15165號 臺灣臺中地方檢察署109年度偵字第15165號 最後事實審  法        院 臺灣高等法院臺中分院 臺灣高等法院臺中分院 臺灣高等法院臺中分院  案        號 110年度上訴字第1234號 110年度上訴字第1234號 110年度上訴字第1234號  判 決 日  期 110年8月12日 110年8月12日 110年8月12日 確定判決  法        院 最高法院 最高法院 最高法院  案        號 110年度台上字第5549號 110年度台上字第5549號 110年度台上字第5549號  判決確定日期 110年11月4日 110年11月4日 110年11月4日 是否為得易科罰金或易服社會勞動之案件  否 否 否 備           註  臺灣臺中地方檢察署110年度執字第13428號 臺灣臺中地方檢察署110年度執字第13428號 臺灣臺中地方檢察署110年度執字第13428號  
編           號          4.         5.         6. 罪           名  毒品危害防制條例  毒品危害防制條例 毒品危害防制條例 宣     告    刑  有期徒刑3年10月  有期徒刑3年9月 有期徒刑3年9月 犯   罪  日  期  109年3月13日  109年3月21日 109年4月5日 偵查（自訴）機關年度案號  臺灣臺中地方檢察署109年度偵字第15165號 臺灣臺中地方檢察署109年度偵字第15165號 臺灣臺中地方檢察署109年度偵字第15165號 最後事實審  法        院 臺灣高等法院臺中分院 臺灣高等法院臺中分院 臺灣高等法院臺中分院  案        號 110年度上訴字第1234號 110年度上訴字第1234號 110年度上訴字第1234號  判 決 日  期 110年8月12日 110年8月12日 110年8月12日 確定判決  法        院 最高法院 最高法院 最高法院  案        號 110年度台上字第5549號 110年度台上字第5549號 110年度台上字第5549號  判決確定日期 110年11月4日 110年11月4日 110年11月4日 是否為得易科罰金或易服社會勞動之案件  否 否 否 備           註  臺灣臺中地方檢察署110年度執字第13428號 臺灣臺中地方檢察署110年度執字第13428號 臺灣臺中地方檢察署110年度執字第13428號  
編           號          7.         8.         9. 罪           名  毒品危害防制條例  毒品危害防制條例 藥事法 宣     告    刑  有期徒刑3年10月  有期徒刑2年6月 有期徒刑7月 犯   罪  日  期  109年4月15日  109年5月11日 109年4月23日 偵查（自訴）機關年度案號  臺灣臺中地方檢察署109年度偵字第15165號 臺灣臺中地方檢察署109年度偵字第15165號 臺灣臺中地方檢察署109年度偵字第15165號 最後事實審  法        院 臺灣高等法院臺中分院 臺灣高等法院臺中分院 臺灣高等法院臺中分院  案        號 110年度上訴字第1234號 110年度上訴字第1234號 110年度上訴字第1234號  判 決 日  期 110年8月12日 110年8月12日 110年8月12日 確定判決  法        院 最高法院 最高法院 最高法院  案        號 110年度台上字第5549號 110年度台上字第5549號 110年度台上字第5549號  判決確定日期 110年11月4日 110年11月4日 110年11月4日 是否為得易科罰金或易服社會勞動之案件  否 否 否 備           註  臺灣臺中地方檢察署110年度執字第13428號 臺灣臺中地方檢察署110年度執字第13428號 臺灣臺中地方檢察署110年度執字第13428號  
編           號          10.         11.         12. 罪           名  藥事法  藥事法 藥事法 宣     告    刑  有期徒刑7月  有期徒刑7月 有期徒刑6月 犯   罪  日  期  109年4月30日  109年5月5日 109年3月13日 偵查（自訴）機關年度案號  臺灣臺中地方檢察署109年度偵字第15165號 臺灣臺中地方檢察署109年度偵字第15165號 臺灣臺中地方檢察署109年度偵字第15165號 最後事實審  法        院 臺灣高等法院臺中分院 臺灣高等法院臺中分院 臺灣高等法院臺中分院  案        號 110年度上訴字第1234號 110年度上訴字第1234號 110年度上訴字第1234號  判 決 日  期 110年8月12日 110年8月12日 110年8月12日 確定判決  法        院 最高法院 最高法院 最高法院  案        號 110年度台上字第5549號 110年度台上字第5549號 110年度台上字第5549號  判決確定日期 110年11月4日 110年11月4日 110年11月4日 是否為得易科罰金或易服社會勞動之案件  否 否 不得易科罰金、得易服社勞 備           註  臺灣臺中地方檢察署110年度執字第13428號 臺灣臺中地方檢察署110年度執字第13428號 臺灣臺中地方檢察署110年度執字第13427號  
編           號          13.         14.         15. 罪           名  藥事法  藥事法 傷害 宣     告    刑  有期徒刑6月 有期徒刑6月 有期徒刑2月，如易科罰金，以新臺幣1,000元折算1日 犯   罪  日  期  109年4月27日  109年5月12日 110年2月7日 偵查（自訴）機關年度案號  臺灣臺中地方檢察署109年度偵字第15165號 臺灣臺中地方檢察署109年度偵字第15165號 臺灣臺中地方檢察署110年度偵字第10909號 最後事實審  法        院 臺灣高等法院臺中分院 臺灣高等法院臺中分院 臺灣臺中地方法院  案        號 110年度上訴字第1234號 110年度上訴字第1234號 111年度訴字第139號  判 決 日  期 110年8月12日 110年8月12日 111年2月24日 確定判決  法        院 最高法院 最高法院 臺灣臺中地方法院  案        號 110年度台上字第5549號 110年度台上字第5549號 111年度訴字第139號  判決確定日期 110年11月4日 110年11月4日 111年3月29日 是否為得易科罰金或易服社會勞動之案件  不得易科罰金、得易服社勞 不得易科罰金、得易服社勞 是 備           註  臺灣臺中地方檢察署110年度執字第13427號 臺灣臺中地方檢察署110年度執字第13427號 臺灣臺中地方檢察署111年度執字第5340號